Hernan Lorenzo

Full Stack Developer

✓ lorenzoestebanhernan@gmail.com

in Hernan Lorenzo 🦪 Hlorenzoo

Tucumán, Argentina

♠ +543816977428 Portafolio

Educación

Full Stack Developer - Plataforma 5, Programa intensivo en desarrollo de software con más de 850 horas. Aprendí especialmente sobre el trabajo en equipo incluyendo metodologías ágiles y habilidades blandas ☑

06/2022 – 10/2022

Fundamentos de la Programación -

Plataforma 5, Curso para aprender conceptos básicos de JavaScript, HTML, CSS, Bootstrap. ☑

04/2022 - 06/2022

Ingeniería Industrial, Cursado de la carrera de Ing. Industrial hasta 4to año -Facultad de Ciencias Exactas y Tecnología, Universidad Nacional de Tucumán. 2015 – 2020

Habilidades

JavaScript | TypeScript | Node.js | Express.js | MongoDB | Mongoose | PostgreSQL | Sequelize | JWT |RESTful API | Docker | Strapi |

React.js | Next.js | Redux | ChakraUI | MaterialUI | SASS | Bootstrap |

Vercel | Git | Github |

Idiomas

• Inglés: Avanzado (C2) 🛮

• Español : Nativo

Sobre mi

Desde que era niño siempre tuve pasión por la tecnología, esta misma me llevo a desafiarme y realizar un Coding Bootcamp, donde encontré en la programación aquello que me motiva a mantenerme en constante aprendizaje.

En mis años de experiencia laborales lo que mas valoro son las aptitudes y actitudes desarrolladas en pos de un excelente trabajo en equipo y de un cliente totalmente conforme.

Experiencia Laboral

Full Stack Developer, Belgrano y Guemes ☑

10/2022 - present

- Diseño y desarrollo de Aplicaciones Web.
- Trabajo en equipo con metodologías ágiles.
- Tecnologías utilizadas, Node.js, Firebase, PostgreSQL, AWS, React.js, ChakraUI.

Experiencia en Desarrollo Web

Hogarth Wordwide, Revista WOW □

09/2022 - 10/2022

- Desarrollo de una Aplicación Web de tipo prensa, portal de noticias, en un equipo SCRUM de 5 integrantes, donde todo el contenido es editable y dinámico a través de un CMS sobre Strapi y MongoDB.
- Se logró obtener un reconocimiento por parte del cliente acerca de la eficiencia del proyecto
- Basado en Node. js, Next. js y ChakraUI corriendo sobre Vercel

Plataforma 5, *SmartStore* ☑ 09/2022 – 09/2022

- Desarrollo de una Aplicación Web de tipo e-commerce, en un equipo SCRUM de 5 integrantes durante dos semanas, donde los usuarios pueden registrarse, agregar productos a al carrito y realizar la compra.
- Basado en Node.js, Express, MongoDB, React.js, MUI.

Plataforma 5, *TMDB* ☑ 09/2022 – 09/2022

- Desarrollo de una Aplicación Web de películas, proyecto individual durante una semana, donde los usuarios pueden registrarse, buscar y agregar series o películas a favoritos.
- Basado en Node.js, Express, MongoDB, React.js, MUI.

Otra Experiencia

Asesor Telefónico, *Aegis Argentina* 04/2019 – 12/2020 | Tucumán, Argentina

Administrador de Edificios

01/2017 - 01/2019 | Tucumán, Argentina

Operador de Aerosillas, *Tahoe Donner Association* 11/2015 – 04/2016 | Truckee California, Estados Unidos